# Prima Prasetya Simeon

Daerah Istimewa Yogyakarta 55654 | Linkedin : Prima Prasetya Simeon | 085641965090 | simeonbima@gmail.com

## **ABOUT ME**

Sarjana Rekayasa Sistem Komputer 2022 dengan memperoleh IPK sebesar 3.47. Berpengalaman bekerja di perusahaan IT sebagai Web Developer hingga saat ini. Sangat analitis, termotivasi, dan terampil dalam menyelesaikan masalah pemrograman. Mampu bekerja dalam lingkungan yang cepat dan berkomunikasi secara efektif dengan orang lain. Aktif dalam berbagai organisasi, memiliki pengalaman berorganisasi baik dalam dunia pendidikan maupun non-pendidikan. Memiliki beberapa pengalaman mengerjakan project pembuatan web dan mengikuti bebagai seminar yang mendukung dan berkaitan dengan komputer.

## **EXPERIENCES**

PT. Theradata Indonesia

(March 2023 - June 2023)

Web Developer

Membuat sistem POS (Point of Sale)

Freelance (October 2020 - October 2022)

Design Poster, Build Web

Institut Sains dan Teknologi AKPRIND YOgyakarta

Assisten Laboratorium Komputer

(September 2019 - September 2020)

## **EDUCATION**

## Institut Sains dan Teknologi AKPRIND Yogyakarta

(October 2017 - September 2022)

**Bachelors** Rekayasa Sistem Komputer

- Ketua Umum Himpunan Mahasiswa Rekayasa Sistem Komputer (2019-2020)
- Ketua Bidang SDM Himpunan Mahasiswa Rekayasa Sistem Komputer (2018-2019)

## SMK Negeri 2 Pengasih

High School Teknik Komputer Jaringan

(July 2014 - May 2017)

3.47

• Sekretaris OSIS (2015-2016)

## **PROJECTS**

Sistem POS Bangunan

(March 2023 - June 2023)

Membuat sistem Point of Sale (POS) pada salah satu toko bangunan

# E-marketplace Penyewaan Kamera "Re Rent Kamera"

(January 2022 - August 2022)

Aplikasi penyewaan kamera berbasis web menggunakan framework Codeigniter 3 pada UMKM di Kulon Progo

# Sistem Kependudukan di desa Kemadang, Gunung Kidul

(January 2020 - October 2020)

Pembuatan sistem kependudukan berbasis web menggunakan bahasa PHP yang isinya terdiri dari surat menyurat, data penduduk untuk mutasi keluar atau masuk, data kematian dan data kelahiran

## **SKILLS**

PHP (Berpengalaman), HTML (Berpengalaman), CSS (Terampil), Javascript (Terampil), Framework Codeigniter (Terampil), Figma (Pemula), Node Js (Pemula).